Inventaris van het archief van het Nederlandse Gezantschap, later Ambassade in Costa Rica, 1954-1974
Nationaal Archief, Den Haag
- Staatkunde, landsverdediging, internationale organisaties, 9
  - Staatkunde, 9.1
    - Stukken vanaf 1963, 9.1.2
      - Stukken betreffende de invloed van communistische landen in Latijns-Amerika., 1963-1974; 99-100; 2 omslagen
        - Communistische diplomatieke-, consulaire en handelsvertegenwoordigingen, 1963 - 1968, 99
        - Invloed van de Sovjet-Unie, China en Cuba, 1965 - 1974, 100
      - Stukken betreffende de reizen van staatshoofden en regeringsleden van en naar Costa Rica, Nicaragua en Panama., 1965-1974; 101-102; 2 omslagen
        - Staatshoofden, 1965 - 1974, 101
        - Regeringsleden, 1966 - 1974, 102
  - Internationale organisaties, 9.2
    - Correspondentie inzake de standpunten van Costa Rica betreffende de agenda van de 10e Algemene Vergadering van de Verenigde Naties, 1955; 166; 1 omslag
    - Stukken betreffende het niet-erkennen van Oost-Duitsland door Nicaragua en Panama in verband met de Haagse Verdragen van het Permanente Hof van Arbitrage., 1956-1961; 103; 1 omslag
    - Stukken betreffende de Organisatie van Amerikaanse Staten (OAS)., 1958-1973; 104-106; 3 omslagen
      - Diplomatieke betrekkingen van Nederland, Costa Rica, Nicaragua en Panama met de andere lidstaten, 1958 - 1964, 104
      - Verslaggeving inzake de vergaderingen en presidentenbijeenkomsten te Nicaragua en Panama en het overleg over het herstel van de diplomatieke betrekkingen met Cuba, 1966 - 1973, 105
      - Assemblee van de ministers van Buitenlandse Zaken van de lidstaten te Costa Rica van 14 - 23 april 1971, 1971, 106
    - Stukken betreffende de integratie van de Centraal-Amerikaanse strijdkrachten, de toetreding van Panama tot de Organización de Estados Centro-Americanos (ODECA) en de bijeenkomsten van Centraal-Amerikaanse ministers en staatshoofden., 1961-1974; 107; 1 omslag
    - Stukken betreffende de deelname van Nederland en Panama in de International Agreement regarding the maintenance of certain lights in the Red Sea en de financiële bijdrage hier in per land., 1962; 108; 1 omslag
    - Stukken betreffende de relatie van Costa Rica, Nicaragua en Panama tot de Verenigde Naties (VN)., 1962-1974; 109-123; 13 omslagen en 2 stukken
      - Nederlandse steun voor de kandidatuur van Panama voor een zetel in de Raad van de Internationale Organisatie voor Burgerluchtvaart (ICAO), 1962, 109
      - Verzoeken van Nederland aan Costa Rica, Nicaragua en Panama om steunverlening voor de kandidatuur voor een zetel in de Uitvoerende Raad van de Wereldgezondheidsorganisatie (WHO), 1963, 110
      - Vergaderingen en samenstelling van de Veiligheidsraad, 1965 - 1972, 111
      - Steunbetuigingen van Costa Rica en Nicaragua voor de kandidatuur voor de te houden 15e zitting van de Economische Commissie voor Latijns-Amerika (ECLA) te Willemstad op de Nederlandse Antillen, 1965 - 1974, 112
      - Verzoek aan Costa Rica, Nicaragua en Panama om steunverlening aan de kandidatuur van Nederland voor de functie van directeur-generaal bij de Voedsel- en Landbouworganisatie (FAO) te Rome, 1965 - 1974, 113
      - Ondersteuning van Costa Rica voor de kandidaatstellingen voor de functies van vicepresident voor de 21e Algemene Vergadering en secretaris-generaal van de VN, 1966, 114
      - Steunbetuigingen van Costa Rica, Nicaragua en Panama aan de kandidatuur van Nederland voor een zetel in de Raad van de de United Nations Industrial Development Organization (UNIDO), 1966 - 1972, 115
      - Economisch en Sociaal Comité (ECOSOC) en het Interamerikaans Economisch en Sociaal Comité (IA-ECOSOC). 1966-1973, 116-117
        - Vergaderverslagen van het Interamerikaans Economisch en Sociaal Comité (IA-ECOSOC) te Panama City, 1966 - 1971, 116
        - Steunverlening van Costa Rica, Nicaragua en Panama aan de kandidatuur van Nederland voor de verkiezing van plaatsen in het Economisch en Sociaal Comité (ECOSOC), 1969 - 1973, 117
      - Kandidaatstellingen van Nederland en Costa Rica om zitting te nemen in de Uitvoerende Raad van de Organisatie van internationale samenwerking inzake opvoeding, wetenschap en cultuur (UNESCO), 1966 - 1974, 118
      - Nederlandse steun voor de kandidatuur van Panama voor de herverkiezing in de Internationale Arbeidsorganisatie (ILO), 1966 - 1974, 119
      - Steunbetuigingen en afwijzingen van Costa Rica, Nicaragua en Panama voor de kandidatuur van Nederland voor een zetel in het Internationaal Gerechtshof en de erkenning van Costa Rica van de jurisdictie van het Internationaal Gerechtshof, 1966 - 1974, 120
      - Ondersteuning van Costa Rica van het voorstel tot toelating van communistisch China tot de VN, 1971, 121; stuk
      - Behandeling van het verzoek van Panama aan Nederland om steunverlening voor de kandidatuur in het Comité voor Afschaffing van Rassendiscriminatie van de VN, 1973 - 1974, 122
      - Motivering van Costa Rica inzake de stemming in de VN over de toelating van Palestijnse bevrijdingsorganisaties, 1974, 123; stuk
    - Stukken betreffende het ontvangen van ontwikkelingshulp door Costa Rica van de Organization for Economic Cooperation and Development /Development Assistance Committee (OECD/DAC)., 1964-1974; 124; 1 omslag
    - Stukken betreffende de bijeenkomst van de Latijns-Amerikaanse Vrijhandels Associatie (LAFTA) en de Centraal-Amerikaanse Gemeenschappelijke Markt (CAGM) in Costa Rica van 24 en 25 juli 1967 in het kader van het verwezenlijken van een Latijns-Amerikaanse vrijhandelszone., 1966-1967; 125; 1 omslag
    - Stukken betreffende de relatie van Costa Rica, Nicaragua en Panama tot internationale congressen., 1969-1975; 126-131; 1 pak, 4 omslagen en 1 stuk
      - Internationale Conferentie inzake de Rechten van de Mens van 7 - 22 november 1969 in Costa Rica en de ondertekening van het Verdrag inzake de Rechten van de Mens door Costa Rica, 1969 - 1975, 126
      - Mededeling van de ambassadeur te San José met betrekking tot het bekrachtigen van Costa Rica per 21 januari 1970 van de Conventie inzake Verdovende Middelen van 30 maart 1961, 1970, 127; stuk
      - De deelname van Costa Rica, Nicaragua en Panama aan de Zeerechtconferentie voor landen die grenzen aan de Caribische Zee, 1970 - 1974, 128; pak
      - Het studiecongres van 27 en 28 juni 1970 en de conferentie van Latijns-Amerikaanse vrouwen van 19 - 21 april 1974 te San José over de toestand van de Joodse minderheid in de Sovjet-Unie, 1970 - 1974, 129
      - De eerste bijeenkomst van Special Study Group Interamarican Highways op 7 november 1972 te Panama City en het twaalfde Panamerikaanse Wegencongres van 7 - 12 juli 1975 San José, 1972 - 1975, 130
      - Voorbereiding van de Wereldbevolkingsconferentie van 15-19 april 1974 in Costa Rica, 1973 - 1974, 131
    - Verslag van het bezoek van een delegatie van het Europese parlement aan Costa Rica van 2 - 4 december., 1971; 132; 1 stuk
- Oude toegangen, 3
  - Oorspronkelijke inhoudsopgave van het archief van de ambassade te San José, 1955-1964; 232; 1 omslag
  - Dossierinventaris van het archief van het Nederlands Gezantschap, later de Ambassade in Costa Rica, Nicaragua en Panama over de periode 1955 - 1964., [1965]; 21; 1 stuk
  - Inventaris van het archief van het Nederlands gezantschap in San José (standplaats Havana) 1954-1956, 1980; 233; 1 omslag
    Bevat een namen- en onderwerpenklapper
  - Inventaris van de buitenlandse vertegenwoordigingen Costa Rica, ambassade San José 1955-1964, 1980; 234; 1 omslag